---
title: "COMANDOS BASICOS R"
author: "Camilo Pérez"
date: "24 de enero de 2019"
output: html_document
---

```{r setup, include=FALSE}
knitr::opts_chunk$set(echo = TRUE)
```

# Operaciones básicas y funciones con números reales.
## 1. R como calculadora 
###ubicarse en la linea de cada operación  y pulsar Ctrl + Enter
```{r cars}

# 1. los números decimales van separados por punto (.)----------------------

2.5 +3.5
#2,5+3,5  # error


```

## 2. exponentes

You can also embed plots, for example:

```{r pressure, echo=FALSE}

5^2
5^2*3
5^(2*3)


```
## 3. división
```{r}
5/2
5/2*3
5/(2*3)

```
## 4. Cociente entero %%

```{r}
# 4. Cociente entero %%
47%%6 


```
## 5. numero pi
```{r}
pi
2*pi


```

## 6. logaritmos
```{r}

log10(100)

log(100)


```
## 7.exponenciales
```{r}
exp(1)

```
## 8. Funciones trigonométricas
```{r}

 -------------------
#(R entiende los argumentos del ángulo en Radianes)

cos(60)

cos(60*pi/180)


```
## 9. Cifras significativas
```{r}


sqrt(2) 

print(sqrt(2),15)


```
# 10. Redondear números
```{r}
# round(x,n) redondea x  a n cifras decimales

sqrt(2)

round(sqrt(2),1)

# floor(x) redondea a un entero por defecto 
floor(sqrt(2))

# trunc() trunca a su parte entera
trunc(sqrt(2))
```
# 2. Funciones
## 2.1 funciones con una variable 
```{r}

# ejemplo 1
f<- function(x){x^2}
f(5)

# ejemplo 2

# Distancia = velocidad * tiempo 
# un automovil que se mueve a una velocidad contante de 20km/h. 
#Que distancia recorrera al cabo de tres horas?

distancia <- function(t){20*t}
distancia(3)

#2.2 funciones con dos variables

# Cálculo de la hipotenusa de un triangulo rectangulo con el teorema de Pitagoras

hip <- function(co,ca){sqrt(co^2+ca^2)}
hip(4,3)


```
#2.3 funciones combinadas
##La funcion j de variable co es igual al cálculo de la hipotenusa con la funcion hip 
##teniendo en cuenta que el ca es igual a co +2
```{r}

j<- function(co){ca <- co+2; hip(co,ca)}
j(5)

# calcular el área de un circulo ac para diferentes radios

ac <- function(r){pi*r^2}
ac(5)

# redondeando el resultado del área del circulo a un solo decimal
round(ac(5),1)

#3. Remover variables del ambiente  (rm)----------------

#rm(ac)
#ac(5)
```
# 3. DATA FRAMES Y PLOTS #########
##1. Introdución de datos como vectores c(x1,x2,....xn) 
```{r}
# ejemplo del cambio de velocidad [m/s] de un automovil a medida que transcurre el tiempo t[seg]
tiempo <- c(0,1,2,3,4,5,6,7,8,9)
velocidad <- c(0,2,4,6,8,10,12,14,16,18)

# creamos una tabla de datos, en R se llama data.frame
datos1 <- data.frame(tiempo, velocidad)
datos1

#Para acceder a los datos de una columna usamos el signo $
  
datos1$tiempo

datos1$velocidad

# para graficar los anteriores datos, usamos la función plot(x,y)
# x e y deben tener la misma longitud
plot(datos1$tiempo, datos1$velocidad)


# otra manera

plot(datos1)


# problema

#Realizar un gráfico de inverso; es decir, de tiempo vs velocidad
```
# 4. regresiones lineales
Con los siguientes datos realizaremos la recta de regresión lineal 
```{r}
tiempo2 <- c(0,1,2,3,4,5,6,7,8,9)
velocidad2 <- c(1.5,3,2.5,4,5.6,6,7.2,9.1,8.7,10)
# creamos la tabla de datos - data frame
datos2 <- data.frame(tiempo2,velocidad2)

datos2

plot(datos2)
# La función de regresión lineal viene dada por la función lm(y~x)
# Recta de regresión de la variable "y" en funcion de la variable "x"

# ejecutamos la función lm() asignandole el nombre rl_velocidad_tiempo
reglin_velocidad2_tiempo2 <-lm(velocidad2~tiempo2, data=datos2)
reglin_velocidad2_tiempo2
#otros datos estadisticos con la función summary()
summary(reglin_velocidad2_tiempo2)
# para graficar la recta, utilizamos la función abline
abline(reglin_velocidad2_tiempo2, col = "red")
```
# 5. construccion de vectores
## clases de vectores
```{r}

#1. Vectores numéricos----------------------------------
x <- c(1,2,3,4,5)
x

###     ¿Cómo saber? ###
#### mode(nombreObjeto)
#### typeof(nombreObjeto)

typeof(x)

# 2. Vectores con carácteres----------------------------

letras <- c("a","b","casa","gato","perro","carro","tia")
letras
typeof(letras)

# 3. Vector lógico------------------------
logico <- c(FALSE,TRUE)
logico
typeof(logico)
mode(logico)


# 4. Vector de números complejos---------------------

complejos <- c(4i,3+7i,9i,12i)
complejos
mode(complejos)

# 5. Factores en vectores------------------------
genero<- (c("M","M","M","H","H")) 
typeof(genero)
genero2<- as.factor(genero)
genero2

# 5.1 otro ejemplo

clases<- c(1,2,3,3,3,3,3,2,2,3,2,3,1)
typeof(clases)
clases2<-as.factor(clases)
clases2

```
## 5.1 concatenar 2 o mas vectores
```{r}
 
union <- c(x,letras, complejos,5000)
union
# cuando se une vectores de diferentes clases, 
#r los interpreta como un único vector de clase " Character"
typeof(union)

# 7. Otras formas de construir vectores------------------

# 7.1 Funcion Rep construir vectores repitiendo datos   rep(x, n)--------------

a <- rep(2,10)
a

#7.1.1 Función rep(vector, times=n)--repite n veces en bloque el vector

s<- c(1,2,3)

s1<- rep(s, times =4)
s1


#7.1.2 Función rep(vector, each=n)--repite n veces cada entrada del vector

s<- c(1,2,3)
s2<- rep(s, each =4)
s2

# 8. progresiones artiméticas------------------------------

#Con la función "seq" inicio-final y los saltos

seq(0,30, by =5)

seq(100,12,by=-5)

# de otra manera :

0:10
20:0


# 9. Dar nombres a los elementos de un vector---------------


# # # # # #  DAR NOMBRE A LOS ELEMENTOS

x<- c(1,2,3)
names(x)<- c("Alex", "Beto", "Carlos")
x


#Otro ejemplo

NOTAS<- c(4,4,4,4,1,4,5,2,5,5,3,3,4,5)
names(NOTAS)<- c("LUIS","MARIO", "MARIA","TERESA" ,"DANIEL", "FELIPE","JHON","CHRISTIAN",
                 "KARINA","RUBEN","MARCO","JOACHIM" ,"FERNANDO","ALFONSO")
NOTAS



```
#5.2. EXPLORACIÓN DE VECTORES
length(x)= suma los elementos de x
prod(x)= Producto de los elementos de x
max(x)= Valor máximo en el objeto x
min(x) = Valor mínimo en el objeto x
which.max(x) = devuelve el índice del elemento máximo de x
which.min(x) = devuelve el índice del elemento mínimo de x

# 5.3 Estadísticos descriptivos--------------------

mean(x)= promedio de los elementos de x
median(x)= mediana de los elementos de x
var(x)= varianza de los elementos de x (calculada en n-1)
cov(x)= covarianza de los elementos de x

# 5.4 OTROS OPERADORES---------------------

round(x)= redondea los elémentos de x a n cifras decimales
rev(x)= invierte el orden en los elementos de x
sort(x)= oredena los elementos de x en forma ascendente,descendente "rev(sort(x))"
match(x,y)= devuelve un vector de la misma longitud que x que estan en y (NA si no)
which(x==a)= devuelve un vector de  los indices de x si la operación es (TRUE)(En este 
#ejemplo
#los valores de i para los cuales x[i]==a). El argumento de esta función debe ser una variable de tipo lógico
#unique(x)= si x es un vector o un marco de datos, devuelve un objeto similar pero suprimiendo los elementos ducplicados
```{r}



#11.USO DE OPERADORES
#para este punto utilizaremos lo datos Rivers "Lengths of Major North American Rivers"
#que vienen dentro de los paquetes de ayuda en data()

data()
rivers
rios<- rivers
rios

# 10.1 Cuantos datos? length()


length(rios) #Cuantos datos?
sum(rios) # suma de todos los datos del vector
# escoger datos puntuales de un vector []

rios[1]
rios[c(1,2)]

# cual es el río mas largo ?
which.max(rios)
# cual es la longitud ?
rios[68]

# cual es el río mas corto?
which.min(rios)
# cual es la longitud ?
rios[8]

# estadisticos
# cual es el promedio de longitud de los ríos
mean(rios)
# redondear el promedio a un decimal
round(mean(rios),1)

# cual es la mediana y var?
median(rios)
var(x)

# ordenar los elementos de rios en forma ascendente y guardarlo en la variable a

a<- sort(rios)

# ordenar de manera descendente

rev(a)

# #match(x,y)= devuelve un vector de la misma longitud que x que estan en y (NA si no)

edades1 <- c(12,15,6,9,8,4,16,36,19,25,34,37,42)
edades2 <- c(12,15,68,75,43,98,72,69,83,44,42,21,46)
match(edades1,edades2)

#valores identicos 

which(edades1==edades2)

# valores únicos
edades3 <- c(5,3,5,4,3,5,4,3,5,4,3,5,4,4,5,3)
unique(edades3)

```

# 7. RUTA DE TRABAJO-LECTURA DE ARCHIVO DE DATOS

```{r}
library(ggplot2)
library(readr) 


manizales <- read.csv("D:/CURSOS/Edx_R/HOME/PROJECTS/PROJECT_1/data/manizales_ppt.csv",header = FALSE, sep =",")

manizales


```
## 7.1 cambiar de nombres
```{r}
names(manizales)<- c("YEAR", "ENERO", "FEBRERO", "MARZO", "ABRIL", "MAYO", "JUNIO", "JULIO", "AGOSTO", "SEPTIEMBRE", "OCTUBRE", "NOVIEMBRE", "DICIEMBRE", "TOTAL_ANUAL")

View(manizales)



```
## 7.3 qplot 
```{r}

# graficar year vs ENERO
qplot(manizales$YEAR,manizales$ENERO, color = manizales$ENERO, geom = "point")+
  theme_bw()

```

## 7.4seleccion de columnas especificas


```{r}

#seleccionar la primera y septima columna
jun_manizales<- manizales[,c(1,7)]

jun_manizales


```
## 7.5 GUARDAR LA TABLA 

```{r}

write.csv(jun_manizales, file = "D:/CURSOS/Edx_R/HOME/PROJECTS/PROJECT_1/data/jun_manizales.csv", append = FALSE, row.names = TRUE)

read.csv("D:/CURSOS/Edx_R/HOME/PROJECTS/PROJECT_1/data/jun_manizales.csv",header = TRUE, sep =",")
```

