---
title: "COMANDOS BASICOS R"
author: "Camilo Pérez"
date: "24 de enero de 2019"
output: html_document
---

```{r setup, include=FALSE}
knitr::opts_chunk$set(echo = TRUE)
```

# Operaciones básicas y funciones con números reales.
## 1. R como calculadora 
###ubicarse en la linea de cada operación  y pulsar Ctrl + Enter
```{r cars}

# 1. los números decimales van separados por punto (.)----------------------

2.5 +3.5
#2,5+3,5  # error


```

## 2. exponentes

You can also embed plots, for example:

```{r pressure, echo=FALSE}

5^2
5^2*3
5^(2*3)


```
## 3. división
```{r}
5/2
5/2*3
5/(2*3)

```
## 4. Cociente entero %%

```{r}
# 4. Cociente entero %%
47%%6 


```
## 5. numero pi
```{r}
pi
2*pi


```

## 6. logaritmos
```{r}

log10(100)

log(100)


```
## 7.exponenciales
```{r}
exp(1)

```
## 8. Funciones trigonométricas
```{r}

 -------------------
#(R entiende los argumentos del ángulo en Radianes)

cos(60)

cos(60*pi/180)


```
## 9. Cifras significativas
```{r}


sqrt(2) 

print(sqrt(2),15)


```
# 10. Redondear números
```{r}
# round(x,n) redondea x  a n cifras decimales

sqrt(2)

round(sqrt(2),1)

# floor(x) redondea a un entero por defecto 
floor(sqrt(2))

# trunc() trunca a su parte entera
trunc(sqrt(2))
```
# 2. Funciones
## 2.1 funciones con una variable 
```{r}

# ejemplo 1
f<- function(x){x^2}
f(5)

# ejemplo 2

# Distancia = velocidad * tiempo 
# un automovil que se mueve a una velocidad contante de 20km/h. 
#Que distancia recorrera al cabo de tres horas?

distancia <- function(t){20*t}
distancia(3)

#2.2 funciones con dos variables

# Cálculo de la hipotenusa de un triangulo rectangulo con el teorema de Pitagoras

hip <- function(co,ca){sqrt(co^2+ca^2)}
hip(4,3)


```
#2.3 funciones combinadas
##La funcion j de variable co es igual al cálculo de la hipotenusa con la funcion hip 
##teniendo en cuenta que el ca es igual a co +2
```{r}

j<- function(co){ca <- co+2; hip(co,ca)}
j(5)

# calcular el área de un circulo ac para diferentes radios

ac <- function(r){pi*r^2}
ac(5)

# redondeando el resultado del área del circulo a un solo decimal
round(ac(5),1)

#3. Remover variables del ambiente  (rm)----------------

#rm(ac)
#ac(5)
```

